【裁判字號】    97,簡,22
【裁判日期】    970602
【裁判案由】    牌照稅
【裁判全文】
高雄高等行政法院簡易判決
                                       97年度簡字第22號
原      告  甲○○
被      告  台南縣稅務局
代  表  人  施齡  局長
訴訟代理人  丙○○
            乙○○
上列當事人間牌照稅事件，原告不服台南縣政府中華民國96年12
月24日府行濟字第0960283413號訴願決定，提起行政訴訟，本院
判決如下：
    主  文
原告之訴駁回。
訴訟費用由原告負擔。
    事實及理由
一、緣原告所有車號TC-9740號自用小客車（以下簡稱系爭車輛
    ），因未依限辦理檢驗，經交通部公路總局嘉義區監理所新
    營監理站（以下簡稱新營監理站）於民國88年5月15日逕行
    註銷牌照。嗣被告於96年1月31日執行車輛總檢查，查獲系
    爭車輛行駛於台南縣新營市○○路1070巷口之公共道路上，
    遂以其於註銷牌照後復使用公共道路為由，依使用牌照稅法
    第3條第1項、第28條第2項及稅捐稽徵法第21條規定，除核
    定補徵92至95年度使用牌照稅各新台幣（下同）7,120元，
    合計28,480元（96年1月1日至31日應納稅額604元，另於96
    年7月18日補徵送達）外，被告另以96年6月25日南縣稅法字
    第0960031317號處分書，分別按92年、93年、94年、95年及
    96年1月1日至31日各期應納稅額7,120元及604元核處2倍罰
    鍰計58,000元（92至95年度分別為14,200元、96年1月1日至
    31日為1,200元）。嗣因另一輛原告所有車號2S-1240號自用
    小客車溢繳使用牌照稅款4,584元，被告乃依稅捐稽徵法第2
    9條規定抵繳系爭車輛92年度所欠繳之使用牌照稅款（92年
    度抵繳4,584元後之應納稅額為2,536元）並寄發退稅抵繳通
    知書予原告。原告不服，申請復查，未獲變更，提起訴願，
    亦遭決定駁回，遂提起本件行政訴訟。
二、原告起訴意旨略以：（一）按「汽車牌照受註銷處分者，由
    公路監理機關逕予登記註銷，除以汽車牌照註銷處分書通知
    汽車所有人外，並將資料提供警察機關及稅捐機關。」道路
    交通安全規則第33條第2項定有明文。本件原告所有系爭車
    輛因車禍損毀，委請民間汽車保養廠拖吊報廢，故逾期未辦
    理檢驗而遭註銷牌照，誠無再使用之虞。（二）本件被告陳
    稱原告所有系爭車輛逾期未辦理定檢遭註銷牌照卻仍行駛公
    路上，故應追繳5年內之牌照稅並按應納稅額處2倍之罰鍰。
    然被告不能僅憑照片乙張即認定係原告所有之車輛，孰不知
    在現今社會，車籍、牌照被冒用時有所聞，亦是事實，若此
    原告不無冤枉乎，此開罰亦不符合行政執行法第3條公平合
    理原則。（三）又原告之母侯王玉珠於83年12月1日即有申
    辦殘障手冊，然原告因未諳法令，致不知向稅捐機關申辦殘
    障人員免徵使用牌照稅，徒繳交84至87年度牌照稅，何其冤
    哉（按原告已於91年8月15日申辦殘障免徵牌照稅）。（四
    ）按行政程序法第102條明文規定，行政機關作成限制或剝
    奪人民自由或權利之行政處分前，除已依第39條規定，通知
    處分相對人陳述意見，或決定舉行聽證者外，應給予該處分
    相對人陳述意見之機會。本件被告於96年5月25日前在未通
    知原告陳述意見或決定舉行聽證，便於原告申辦其母侯王玉
    珠身心障礙免徵牌照稅過戶時，即逕行抵繳92年度使用牌照
    稅，顯屬違法，侵害原告法益。（五）按「行政機關就該管
    行政程序，應於當事人有利及不利之情形，一律注意。」「
    行政執行應依公平合理之原則，兼顧公共利益與人民權利之
    維護，以適當之方法為之，不得逾達成執行目的之必要限度
    。」分別為行政程序法第9條及行政執行法第3條所明定。被
    告陳稱其於96年1月31日執行車輛總檢查，「當場查獲」系
    爭車輛行駛於台南縣新營市○○路1070巷口之公共道路上。
    事實上，被告明明只有拍攝到系爭車輛行駛於照片所稱台南
    縣新營市○○路1070巷口之公共道路，卻以公文製作稱係「
    當場查獲」，來誤導事實真相，另系爭車輛之牌照，遭人冒
    用偽造，則有損原告權利，又將如何？刑法第213條公文不
    實登載罪，已揭示明白清楚，不多贅言。又使用牌照稅法第
    23條及第24條已明確揭示稅務稽查人員「當場查獲」違反該
    法車輛之處置作為，今令人遺憾的是，被告只拍攝到系爭車
    輛行駛於台南縣新營市○○路1070巷口，卻製作文書稱「當
    場查獲」，混淆視聽，今法如此，而更重之，是法不信于民
    也。一傾公僕用法皆無輕重，民安所措手足？（六）又有關
    車輛牌照稅之徵收，源頭乃買主購車取得廠商車籍證明後，
    再向監理機關申辦，使主管機關依法徵稅。按道路交通管理
    處罰條例第90條明文規定，違反本條例之行為，自行為成立
    之日起；行為有連續或繼續之狀態者，自行為終了之日起，
    逾3個月不得舉發。次按行政執行法第4條規定，行政執行由
    原處分機關為之，但公法上金錢給付義務逾期不履行者，移
    送法務部行政執行署所屬行政執行處執行。再按「說明：‧
    ‧‧三、另查行政執行之時效規定，其積極意義係要求執行
    機關於時效內加速處理，俾免案件久懸致生民怨等相關問題
    ，故各處罰機關如尚有將逾時效而仍未清結之違規積案，應
    儘速積極檢討改進行政效率，並妥擬方案加速清結。」業經
    交通部90年10月5日（90）交路字第056200號函釋在案。以
    上種種緣由，法令規範件件皆說明互有因果關係，非原告顯
    係誤解法令，亦不足採。（七）按稅捐稽徵法第48條之3規
    定：「納稅義務人違反本法或稅法之規定，適用裁處時之法
    律。但裁處前之法律有利於納稅義務人者，適用最有利於納
    稅義務人之法律。」次按憲法第15條規定：「人民之生存權
    、工作權及財產權，應予保障。」綜上事實，被告顯然違法
    。國外情形如奧國之制，其自由罰或財產罰追訴時效均為6
    個月，違反稅法上滯納漏報之罰則者追訴時效為1年。另國
    家刑罰權對於無論何等罪大惡極之犯罪尚有時效之設，行政
    罰屬輕微違法行為，豈有永久追訴處罰之理？被告若未經查
    證，即依使用牌照稅第28條第2項及稅捐稽徵法第21條規定
    ，核定補徵原告92至95年度及96年度1月份之使用牌照稅，
    並按應納稅額處2倍罰鍰計58,000元，上情似有過當。按原
    告家有弱妻、殘母、子女共4人（均年幼尚在國小就讀），
    且尚有房貸在繳（新營土銀），一家5口生活已極困苦，今
    又莫須有情狀，再被裁罰，何異斷我一家生機等語，爰起訴
    求為判決訴願決定及原處分（復查決定含原核定處分）均撤
    銷，並請求被告應退還原告溢繳之牌照稅4,584元。
三、被告則以：（一）按「交通工具所有人或使用人對已領使用
    牌照之交通工具，不擬使用者，應向交通管理機關申報停止
    使用，其已使用期間應納稅額，按其實際使用期間之日數計
    算之；恢復使用時其應納稅額，按全年稅額減除已過期間日
    數之稅額計算之。交通工具未經所有人或使用人申報停止使
    用者，視為繼續使用，仍應依法課徵使用牌照稅。」使用牌
    照稅法第13條定有明文。次按「說明：‧‧‧二、‧‧‧經
    監理機關吊銷或逕行註銷牌照之車輛，由於車輛所有人未辦
    理報停及繳回牌照，與一般車輛無異，仍可照常懸掛牌照行
    駛公共道路，為防杜取巧逃漏，類此經監理機關吊銷或逕行
    註銷牌照之車輛，其行駛公路被查獲，自應比照未申報停止
    使用車輛，依照本部84年6月15日台財稅第841629655號函釋
    規定，其查獲年度以外之其餘年度亦應予以補稅處罰。」業
    經財政部88年6月24日台財稅字第881921601號函釋在案。本
    件系爭車輛經逾檢註銷牌照後，原告未依規定向監理機關申
    報停止使用或辦理報廢繳回牌照等手續，按上開規定系爭車
    輛自與一般車輛無異，應視為繼續使用，仍應繳納使用牌照
    稅。次按被告查緝之照片顯示，系爭車輛之廠牌、樣式及顏
    色皆與監理單位車籍資料相符，足證系爭車輛為原告所有無
    訛。原告主張系爭車輛因車禍損毀，委請民間汽車保養廠拖
    吊報廢，其牌照乃遭冒用偽造有損原車主權利云云，然原告
    卻遲未提供系爭車輛報廢及車牌遭冒用偽造之相關資料、事
    證以明其實，空言主張顯不足採。（二）按「使用牌照稅之
    稽徵，由直轄市及縣（市）主管稽徵機關辦理；必要時，得
    由直轄市及縣（市）政府核定，委託當地交通管理機關，代
    徵稅款及統一發照。」為使用牌照稅法第3條第3項所明定。
    鑑此，目前台灣省使用牌照稅業務均委託監理機關代徵，惟
    使用牌照稅之稽徵仍為直轄市及縣（市）主管稽徵機關所辦
    理，亦即使用牌照稅開徵及裁處罰鍰之原處分機關為稅捐稽
    徵機關。又按「稅捐之稽徵，依本法之規定，本法未規定者
    ，依其他有關法律之規定。」「各直轄市及縣（市）徵收使
    用牌照稅，悉依本法之規定。」稅捐稽徵法第1條及使用牌
    照稅法第1條分別定有明文。承此，本件乃對稅捐之課徵及
    罰鍰之裁處，自應依稅捐稽徵法及使用牌照稅法相關規定辦
    理，並不適用道路交通安全規則或道路交通管理處罰條例之
    規定。按稅捐稽徵法第21條規定，稅捐之核課期間為5年，
    被告於查獲違規後5年內依使用牌照法第28條第2項規定補稅
    及裁處罰鍰，並無違誤，原告以使用牌照稅之規定應適用道
    路交通管理處罰條例，本件於96年1月31日查獲違規已逾3個
    月故不得予以補稅、裁處罰鍰，顯係誤解法令，亦不足採。
    再按「使用牌照稅徵收期滿後，應由主管稽徵機關會同警察
    機關派員組織檢查隊，舉行車輛總檢查，並得由主管稽徵機
    關或警憲隨時突擊檢查。」「報停、繳銷或註銷牌照之交通
    工具使用公共水陸道路經查獲者，除責令補稅外，處以應納
    稅額2倍之罰鍰。」分別為使用牌照稅法第21條及第28條第2
    項所明定。職是，檢查之客體乃為「車輛」，只要有使用公
    共道路之事實，無論是逕行拍照查獲或當場查獲予以舉發，
    皆應依使用牌照稅法規定補徵使用牌照稅及裁處罰鍰，又被
    告為使用牌照稅之主管稽徵機關，自得隨時檢查違章未稅之
    車輛。按系爭車輛業於88年5月15日經監理機關以逾期未檢
    驗而予以註銷牌照，已不能再使用於公共道路，被告於96年
    1月31日執行車輛總檢查時由稽查人員查獲系爭「車輛」行
    駛於台南縣新營市○○路1070巷口之公共道路上，並拍照為
    證，違章事證明確，被告依使用牌照稅法第28條第2項規定
    及稅捐稽徵法第21條規定，補徵92年1月1日至95年12月31日
    止之使用牌照稅並裁處罰鍰，並無不合。原告主張本件只有
    拍攝相片，未「當場查獲」系爭車輛，被告誤導事實云云，
    核不足採。（三）按「行政機關作成限制或剝奪人民自由或
    權利之行政處分前，除已依第39條規定，通知處分相對人陳
    述意見，或決定舉行聽證者外，應給予該處分相對人陳述意
    見之機會。但法規另有規定者，從其規定。」「有下列各款
    情形之一者，行政機關得不給予陳述意見之機會：‧‧‧七
    、相對人於提起訴願前依法律應向行政機關聲請再審查、異
    議、復查、重審或其他先行程序者。」分別為行政程序法第
    102條及第103條第7款所明定。本件所補徵之使用牌照稅及
    裁處罰鍰，依稅捐稽徵法第35條及第49條規定於提起訴願前
    須先行復查程序，原告亦已於96年6月11日及同年7月5日提
    出復查申請書，是依上揭法條規定被告自得不給予原告陳述
    意見之機會。原告主張被告未通知其陳述意見或舉行聽證，
    即逕行將車號2S-1240號車輛溢繳稅款抵繳系爭車輛應納之
    92年使用牌照稅，違反行政程序法第102條，侵害原告法益
    ，亦無足採等語，求為判決駁回原告之訴。
四、按「稅捐之核課期間，依左列規定：‧‧‧二、依法應由納
    稅義務人實貼之印花稅，及應由稅捐稽徵機關依稅籍底冊或
    查得資料核定課徵之稅捐，其核課期間為5年。」「在前項
    核課期間內，經另發現應徵之稅捐者，仍應依法補徵或並予
    處罰，在核課期間內未經發現者，以後不得再補稅處罰。」
    分別為稅捐稽徵法第21條第1項第2款及第2項所明定。次按
    「使用公共水陸道路之交通工具，無論公用、私用或軍用，
    除依照其他有關法律，領用證照，並繳納規費外，交通工具
    所有人或使用人應向所在地主管稽徵機關請領使用牌照，繳
    納使用牌照稅。」「交通工具未經所有人或使用人申報停止
    使用，視為繼續使用，仍應依法課徵使用牌照稅。」「報停
    、繳銷或註銷牌照之交通工具使用公共水陸道路經查獲者，
    除責令補稅外，處以應納稅額2倍之罰鍰。」使用牌照稅法
    第3條第1項、第13條第2項及第28條第2項分別定有明文。又
    「主旨：車輛經監理機關吊銷及逕行註銷牌照後行駛公路被
    查獲，其查獲年度及以前年度，均應依使用牌照稅法第28條
    規定補稅處罰，‧‧‧。說明：二、‧‧‧。但經監理機關
    吊銷或逕行註銷牌照之車輛，由於車輛所有人未辦理報停及
    繳回牌照，與一般車輛無異，仍可照常懸掛牌照行駛公共道
    路，為防杜取巧逃漏，類此經監理機關吊銷或逕行註銷牌照
    車輛，其行駛公路被查獲，自應比照未申報停止使用車輛，
    ‧‧‧，其查獲年度以外之其餘年度亦應予以補稅處罰。」
    「註銷牌照之車輛，在未領新牌照前未稅行駛被查獲，違反
    使用牌照稅法第28條規定，其罰鍰按實際使用期間應納之稅
    額計算，‧‧‧。」業經財政部88年6月24日台財稅字第881
    921601號及89年5月5日台財稅字第0890452927號函分別釋示
    在案。按財政部上述函釋係上級機關為下級機關在執行職務
    時所為之解釋，性質上屬行政規則；查其內容係闡明法規之
    原意，核與使用牌照稅法第28條規定意旨相符，本院自得予
    以援用。
五、經查，本件原告所有系爭車輛，因未依限辦理檢驗，經新營
    監理站於88年5月15日逕行註銷牌照在案乙節，此有系爭車
    輛車籍資料查詢紀錄影本附原處分卷可稽。而系爭車輛經註
    銷其汽車牌照後，仍於96年1月31日行駛於台南縣新營市○
    ○路1070巷口旁之公共道路上，經被告拍照查獲，亦有被告
    違反使用牌照稅法通知單原本及現場照片附原處分卷足稽，
    洵堪認定。則系爭車輛因逾期未檢驗，經註銷其汽車牌照後
    ，仍使用公共道路，已違反使用牌照稅法第28條第2項規定
    ，是被告核定原告應補徵92至95年度使用牌照稅各7,120元
    ，合計28,480元（96年1月1月至31日應納稅額604元，另於9
    6年7月18日補徵送達），並按92年至95年及96年1月1日至31
    日各期應納牌照稅額處以2倍之罰鍰計58,000元（計至百元
    止），並無違誤。原告雖主張依據道路交通管理處罰條例第
    90條規定，違反該條例之行為，自行為成立之日起；行為有
    連續或繼續之狀態者，自行為終了之日起，逾3個月不得舉
    發，且依奧國立法例，其自由罰或財產罰追訴時效均為6個
    月，而違反稅法之追訴時效則為1年，故本件被告核定補徵
    原告92至95年度及96年1月1日至31日使用牌照稅，並按應納
    稅額處以2倍之罰鍰，似有過當云云。惟按稅捐稽徵法第21
    條第1項係就各稅捐之核課期間所為之統一規定，該條第1項
    第1款及第2款規定各稅核課期間均為5年，第3款則為懲罰性
    規定，規定納稅義務人逾期申報或故意以詐欺或其他不正當
    方法逃漏稅捐者，其核課期間為7年，此項規定自係針對所
    有各種稅捐而言，使用牌照稅並未排除在外；又本件原告係
    因違反使用牌照稅法第28條第2項規定之義務，而遭被告責
    令補稅並裁處罰鍰，並非因違反道路交通管理處罰條例之行
    為而遭舉發，自無道路交通管理處罰條例第90條適用之餘地
    。是以被告依稅捐稽徵法第21條規定核定補徵原告5年內之
    使用牌照稅，並按應納稅額處以2倍之罰鍰，並無不合。原
    告前開主張，並不可採。
六、又原告主張系爭車輛因車禍損毀，乃委請民間汽車保養廠拖
    吊報廢，致其牌照遭冒用偽造云云。然查，原告所有系爭車
    輛為豐田（TOYOTA），紅色，1587C.C.自用小客車，領牌日
    期為78年8月21日，此有系爭車輛車籍資料查詢紀錄影本附
    原處分卷為憑；而該車於96年1月31日因行駛於台南縣新營
    市○○路1070巷口旁之公共道路上遭被告拍照舉發，該舉發
    之照片於97年4月23日本院行準備程序時提示給原告指認，
    原告亦自承照片中之車輛與系爭車輛之廠牌、車型、顏色及
    車牌號碼均相同（詳見該準備程序筆錄第4頁）。此外，原
    告並無法舉證證明上開照片中之車牌係屬偽造變造者，則該
    照片中之車輛，顯為原告所有之系爭車輛，洵堪認定。原告
    復主張96年1月31日遭舉發當日系爭車輛並非由其駕駛，故
    不應對其補稅及科處罰鍰云云。然按使用牌照稅法第3條第1
    項規定，交通工具之所有人及使用人均為使用牌照稅之納稅
    義務人，是若有前揭使用牌照稅法第28條第2項規定之違章
    事實，自應以交通工具所有人或使用人為裁罰對象，又此於
    交通工具所有人與使用人為同一人之時，固無疑問，惟若交
    通工具之所有人及使用人係為不同之人時，則此「所有人及
    使用人係為不同人」之事實，為非常態事實，自應由交通工
    具之所有人即原告負舉證之責任。惟查，原告僅泛稱96年1
    月31日遭舉發當日系爭車輛並非由其駕駛，然至判決前仍未
    提供相關資料以供查證，是尚難僅憑原告之主張即免除其行
    政上責任。從而，本件被告依使用牌照稅法第28條第2項規
    定責令原告補稅並裁處罰鍰，於法並無不合。再按使用牌照
    稅法第28條第2項規定：「報停、繳銷或註銷牌照之交通工
    具使用公共水陸道路經查獲者，除責令補稅外，處以應納稅
    額2倍之罰鍰。」其所謂「經查獲」並無限制其查獲之方法
    ，攔檢查獲或逕行舉發，只要能證明已註銷牌照之車輛，仍
    使用公共道路，均無不可，是原告主張須當場查獲始為上開
    規定之查獲，而本件被告僅拍攝到系爭車輛行駛於台南縣新
    營市○○路1070巷口之相片，並非當場查獲云云，顯係誤解
    法律之規定，委無可採。
七、末按「納稅義務人應退之稅捐，稅捐稽徵機關應先抵繳其積
    欠。並於扣抵後，應即通知該納稅義務人。」稅捐稽徵法第
    29條定有明文。經查，原告欠繳系爭車輛92至95年度使用牌
    照稅各7,120元，合計28,480元（96年1月1月至31日應納稅
    額604元，被告另於96年7月18日補徵送達），已依法確定；
    而另一輛原告所有車號2S-1240號自用小客車有96年度使用
    牌照稅應退稅款4,584元，此為兩造所不爭，並有被告退稅
    抵繳通知書影本附原處分卷可按。從而，被告依據上開法條
    之規定，將原告所有車號2S-1240號自用小客車96年度使用
    牌照稅應退稅款4,584元予以抵繳其積欠之系爭車輛92年度
    使用牌照稅，於法尚無不合。是原告請求被告應退還其溢繳
    之使用牌照稅4,584元，並無理由。原告另主張被告未通知
    其陳述意見或舉行聽證，即逕行將應退稅款4,584元抵繳其
    積欠之92年度使用牌照稅，違反行政程序法第102條規定，
    侵害其法益云云。惟按稅捐稽徵法第35條第1項規定，納稅
    義務人對於核定稅捐之處分如有不服，應依規定格式敘明理
    由，連同證明文件申請復查；同法第49條規定滯納金、利息
    、滯報金、怠報金、短估金及罰鍰等，除本法另有規定外，
    準用本法有關稅捐之規定。又「有下列各款情形之一者行政
    機關得不給予陳述之機會：‧‧‧七、相對人於提起訴願前
    依法律應向行政機關聲請再審查、異議、復查、重審或其他
    先行程序者。」為行政程序法第103條第7款所明定。查，本
    件原告不服被告所為核定稅捐及裁處罰鍰之處分，應於提起
    訴願前依稅捐稽徵法第35條及第49條規定向被告申請復查，
    而本件被告就系爭車輛對原告補徵使用牌照稅及裁罰部分，
    既已經原告申請復查在案，且原告在復查程序中已經就被告
    將其所有車號2S-1240號自用小客車96年度使用牌照稅應退
    稅款4,584元予以抵繳其積欠之系爭車輛92年度使用牌照稅
    部分為不服之陳述，並經被告予以審酌後，認原告請求退還
    上開溢繳之稅款，為無理由乙節，此有復查決定書附卷可參
    。故就抵繳稅款部分，縱使被告於作成抵繳處分前未予原告
    陳述意見之機會，然嗣後在系爭車輛補徵使用牌照稅及裁罰
    處分之復查程序中，既已給予原告陳述意見之機會，且上開
    補稅裁罰之處分並無違誤，則被告依前揭稅捐稽徵法第29條
    規定將應退還原告之稅款抵繳系爭使用牌照稅，並無不合，
    尚難因被告在抵繳前未給予原告陳述意見機會，即為原告有
    利之認定。
八、綜上所述，原告之主張既不足取，其所有系爭車輛因逾期未
    檢驗，經註銷其汽車牌照後，仍使用公共道路，被告乃核定
    原告應補徵92至95年度之使用牌照稅計28,480元（96年1月1
    日至31日應納稅額604元，另於96年7月18日補徵送達），並
    按92至95年及96年1月1日至31日各期應納稅額處以2倍之罰
    鍰計58,000元（計至百元止），且以原告所有車號2S-1240
    號自用小客車溢繳之使用牌照稅款4,584元抵繳系爭車輛92
    年度所欠繳之使用牌照稅款，並無違誤；復查決定及訴願決
    定予以維持，亦無不合。原告起訴意旨求為均予撤銷，並請
    求被告應退還原告溢繳之牌照稅4,584元，為無理由，應予
    駁回。並不經言詞辯論為之。又本件事證已臻明確，兩造其
    餘攻擊防禦方法，核與判決結果無何影響，爰不再逐一論述
    ，附此敘明。
九、據上論結，本件原告之訴為無理由，依行政訴訟法第233條
    第1項、第236條、第195條第1項後段、第98條第1項前段，
    判決如主文。
中    華    民    國    97    年     6    月    2     日
              高雄高等行政法院第三庭
                                法官  李  協  明
以上正本係照原本作成。
如不服本判決，應於判決送達後20日內向本院提出上訴書狀，其
未表明上訴理由者，應於提起上訴後20日內向本院提出上訴理由
書（須按對造人數附繕本）；如於本判決宣示或公告後送達前提
起上訴者，應於判決送達後20日內補提上訴理由書（須附繕本）
。未表明上訴理由者，逕以裁定駁回。
中    華    民    國    97    年     6    月    2     日
                              書記官  周  良  駿
附註:
行政訴訟法第235條（第1項、第2項）:
對於適用簡易程序之裁判提起上訴或抗告，須經最高行政法院之
許可。
前項許可，以訴訟事件所涉及之法律見解具有原則性者為限。


司法院資訊處製作；財團法人民間司法改革基金會備份。
